【裁判字號】    97,裁,2062
【裁判日期】    970331
【裁判案由】    新型專利舉發
【裁判全文】
最  高  行  政  法  院  裁  定
                                     97年度裁字第02062號
上  訴  人  元盛玻璃纖維有限公司
代  表  人  甲○○
訴訟代理人  蔣大中律師（兼送達代收人）
            張哲倫律師
被 上訴 人  經濟部智慧財產局
代  表  人  王美花
參  加  人  聚巨企業有限公司
代  表  人  乙○○
上列當事人間新型專利舉發事件，上訴人對於中華民國97年1月1
0日臺北高等行政法院96年度訴字第1377號判決，提起上訴，本
院裁定如下：
    主  文
上訴駁回。
上訴審訴訟費用由上訴人負擔。
    理  由
一、按當事人依行政訴訟法第243條第1項規定，以高等行政法院
    判決有不適用法規或適用法規不當為上訴最高行政法院之理
    由時，其上訴狀或理由書應有具體之指摘，並揭示該法規之
    條項或其內容。若係成文法以外之法則，應揭示該法則之意
    旨。倘為司法院解釋、或本院之判例，則應揭示該判解之字
    號或其內容。上訴狀或理由書如未依此項方法表明者，即難
    認為已對高等行政法院判決之違背法令有具體之指摘，其上
    訴自難認為合法。
二、參加人聚巨企業有限公司之前手乙○○於民國92年12月09日
    以「免拆式格子樑模具」向被上訴人申請新型專利，經被上
    訴人編為第00000000號形式審查准予專利後，於93年10月11
    日公告，並發給新型第M246392號專利證書；旋乙○○於94
    年04月29日向被上訴人申准將該專利權讓與登記予參加人。
    嗣上訴人以其違反專利法第94條第1項第1款及第4項之規定
    ，不符新型專利要件，對之提起舉發。案經被上訴人審查，
    於95年07月06日以（95）智專三(三)06020字第09520533490號
    專利舉發審定書為「舉發不成立」之處分。上訴人不服，循
    序提起行政訴訟，經原審判決駁回，遂提起本件上訴。其上
    訴意旨略謂：(一)本件被舉發專利之公告日為93年10月11日，
    現行專利法則係於93年7月1日公佈實施，故被舉發案應以核
    准審定時之專利法，即現行專利法判斷其可專利性。故於判
    斷專利是否具有進步性時，應依現行專利法第94條第4項之
    規定進行判斷，而無須審酌舊專利法第98條第2項規定有關
    「運用」與否之解釋。(二)查上訴人既已藉舉發證據證明「穿
    孔」之技術已為業界習知，此等「穿孔」之技術存在於被舉
    發案申請前之事實，亦為原判決所肯認，則依現行專利法第
    94條第4項所揭示之標準，被舉發案自無進步性可言，惟原
    判決竟於認定「穿孔」已為習知技術之後，再以「穿孔」之
    技術並未為習知所運用為由，審認被舉發案具有進步性，原
    判決此等適用法律之違誤，自無可維持而應予廢棄等語，為
    其理由。本院經核上訴人所陳上述理由，無非係就原審取捨
    證據、認定事實之職權行使，指摘其為不當，並就原審已論
    斷者，泛言未論斷，或就原審所為論斷，泛言其論斷矛盾，
    而未具體說明其有何不適用法規或適用法規不當之情形，並
    揭示該法規之條項或其內容，及合於行政訴訟法第243條第2
    項所列各款之事實，難認對該判決之如何違背法令已有具體
    之指摘。依首揭說明，應認其上訴為不合法。
三、據上論結，本件上訴為不合法，依行政訴訟法第249條第1項
    前段、第104條、民事訴訟法第95條、第78條，裁定如主文
    。
中    華    民    國    97    年    3     月    31    日
                    最高行政法院第二庭
                        審判長法官  高  啟  燦
                              法官  劉  介  中
                              法官  黃  合  文
                              法官  廖  宏  明
                              法官  楊  惠  欽
以  上  正  本  證  明  與  原  本  無  異
中    華    民    國    97    年    4     月    1     日
                              書記官  邱  彰  德


司法院資訊處製作；財團法人民間司法改革基金會備份。
